臺灣士林地方法院交通事件裁定　　　　　　九十三交聲字第三七七號、第三七八號
　　原處分機關　臺北市交通事件裁決所
　　異　議　人
　　即受處分人　甲○○
右列受處分人因違反道路交通管理處罰條例事件，對於臺北市交通事件裁決所中華民
國九十三年四月十五日所為之處分（原處分案號：北市裁三字第裁二二—ＡＲ000
0000號、北市裁三字第裁二二—ＡＲ0000000號），聲明異議，本院裁定
如左：
    主      文
異議駁回。
    理      由
一、按汽車駕駛人停車時，在禁止臨時停車處所及設有禁止停車標誌、標線之處所停
    車者，處新台幣六百元以上一千二百元以下罰鍰，道路交通管理處罰條例第五十
    六條第一項第一款、第四款定有明文。又按設有禁止停車標誌、標線處所不得停
    車，亦不得臨時停車，道路交通安全規則第一百十一條第一項第四款、第一百十
    二條第一項第四款亦定有明文。再按紅實線標線，設於路側，用以禁止臨時停車
    ，道路交通標誌標線號誌設置規則第一百四十九條第一項第一款第五目復載有明
    文。
二、本件異議人即受處分人甲○○駕駛所有車牌號碼ＲＢＣ—二一一號輕型機車，於
    民國九十二年九月三日十二時二十七分及九十二年九月九日十七時二十四分，在
    臺北市○○路○段人行道上違規停車，經臺北市政府警察局大同分局警員掣單舉
    發，認其違反道路交通管理處罰條例第五十六條第一項第四款之規定，並拍照存
    證，嗣經原處分機關即臺北市交通事件裁決所站依上開規定及違反道路交通管理
    事件統一裁罰標準及處理細則等規定，於九十三年四月十五日裁處受處分人罰鍰
    共計新台幣（下同）二千四百元。
三、受處分人聲明異議則以：(一)伊並無在設有禁止停車標誌處所違規情事；(二)停車處
    所標誌無法辨認，地面紅線陳舊剝落，漆線不明顯；(三)該車自停放處所移走數日
    後，發現該地紅線隨即經重新刷漆，顯見因前此違規處罰有重大瑕疵方試圖掩蓋
    ；(四)該處停放車輛密集，異議人所停車輛有被他人搬動痕跡，稍微往左邊移動致
    遭誤認違規；(五)伊車停放後遭連續處罰，至為不當，且在車上並未發現違規通知
    單，異議人亦未因此簽收任何違規書面，此與舉發事實不符云云，資為抗辯。
四、經查：
  (一)受處分人上開違規事實，有取締照片一幀在卷足稽，可知違規地點確實劃設有紅
    實線標線，受處分人確實將上開車輛停放於禁止臨時停車處所，其違規情事至為
    明確。此外，並有臺北市交通事件裁決所九十三年四月十五日北市裁三字第裁二
    二—ＡＲ0000000號、北市裁三字第裁二二—ＡＲ00000000號違
    反道路交通管理事件裁決書各一份附卷可佐。
  (二)受處分人雖以右揭情詞置辯，惟查本件違規地點所繪製之紅實線標線固有剝蝕情
    況，然仍足以辨認，本即禁止臨時停車，受處分人係持有合法駕駛執照之人，對
    於上揭道路交通管理處罰條例、道路交通安全規則之規定當知之甚詳，竟仍將騎
    乘之機車擅自停放於該禁止臨時停車處所，焉能推諉卸責。至設置禁止停車警告
    標誌，目的僅在加強民眾警覺作用，非謂該處未設置禁止停車標誌，即可反推得
    合法停車。又受處分人將機車移走數日後，該人行道紅實線是否立即重行上漆，
    未見其舉證以明，縱使確有其事，亦為公務員依法執行職務，與其違規情事何干
    ？又何能推論係警方自知理虧？所辯無非私自揣測之詞，顯屬無據。
  (三)再依前揭卷附照片顯示，受處分人停放車輛位置距離機車停車格甚遠，中間復夾
    有另一車牌號碼ＦＡＤ—四二九號重型機車，參以受處分人從未指稱，係將車輛
    停放於停車格，足見其所謂車輛密集致遭他人移動位置云云，亦屬圖卸飾詞。
  (四)按逕行舉發之交通違規案件，依法僅須製發舉發違規通知單送達車輛所有人，無
    須當場交予受舉發人簽收，此觀違反道路交通管理事件統一裁罰基準及處理細則
    第十一條第一項第二款規定自明；又得連續舉發之情形，依道路交通管理處罰條
    例第八十五條之一第二項規定：「第七條之二之逕行舉發案件有左列情形之一者
    ，得連續舉發：一、逕行舉發汽車有第三十三條、第四十條第一項規定之情形，
    其違規地點相距六公里以上、違規時間相隔六分鐘以上或行駛經過一個路口以上
    者。二、逕行舉發汽車有第五十六條第一項規定之情形，而駕駛人不在場或未能
    將車輛移置每逾二小時者。」，是自上開條文觀之，得連續舉發者，限於違反道
    路交通管理處罰條例第三十三條、第四十條第一項、第五十六條第一項之情形。
    查本件受處分人將車輛違規停放於上揭處所，分別於九十二年九月三日十二時二
    十七分及九十二年九月九日十七時二十四分遭警掣單舉發，究竟是否多次違規停
    車，不得而知，縱或為一次違停事實，亦因其違反道路交通管理處罰條例第五十
    六條第一項第一款所載「在禁止臨時停車處所停車」及同條項第四款所載「在設
    有禁止停車標誌、標線之處所停車」，屬得連續舉發之違規行為，則原處分機關
    依法連續舉發，並無違誤。
  (五)本件舉發違反道路交通管理處罰條例通知單雖未附於卷內，但確實於九十二年九
    月二十二日、二十九日送達予受處分人，並由受處分人親自捺印收受，有中華郵
    政股份有限公司臺北郵局九十三年七月十四日九三字第七二三號函檢送之掛號郵
    件回證二份附卷足參，足證其所辯未曾簽收任何違規書面云云，與事實不符。至
    該通知單係寄交或當場交付違規者，受處分人因未在現場，故舉發單位以掛號郵
    寄，亦無違誤，受處分人辯以為何未將通知單置於車輛上云云，殊屬無稽之談。
  (六)綜上所陳，受處分人有在設有禁止停車標誌之處所違規停車之事實甚明，其所辯
    無非圖卸之詞，均無足採。從而原處分機關據以援引首揭規定，共裁處罰鍰二千
    四百元，並無不當。本件聲明異議為無理由，應予駁回。
據上論斷，應依道路交通案件處理辦法第十九條，裁定如主文。
中　　　華　　　民　　　國　　九十三　　年　　　十　　　月　　　六　　　日
                                  臺灣士林地方法院交通法庭
                                      法　官  李  昆  霖
右正本證明與原本無異。
如不服本裁定，應於送達後五日內，向本院提出抗告狀。
                                      書記官  陳  佳  伶
中　　　華　　　民　　　國　　九十三　　年　　　十　　　月　　　六　　　日
